---
title: "Resume SumEau Par Ville (couleurs)"
output:
  pdf_document: default
  html_document:
    df_print: paged
date: "`r format(Sys.time(), '%d/%m/%y')`"
---

```{r setup, include=FALSE}
knitr::opts_chunk$set(echo = TRUE)
```

## Données SUM'Eau - détail par station

Ces données présentent la surveillance du Sars-Cov-2 dans les eaux usées dans 54 collectivités.

Les données ouvertes et leur description se trouvent au lien suivant : https://www.data.gouv.fr/fr/datasets/surveillance-du-sars-cov-2-dans-les-eaux-usees-sumeau/

> *Les valeurs sont calculées à partir du ratio entre la concentration de SARS-CoV-2 (cg L-1) et la concentration de NH4+ (mg L-1) dans les eaux usées. Les données sont ensuite modifiées en utilisant une régression de type LOESS, ce qui explique que les valeurs peuvent changer entre les mises à jour.*

```{r, echo=FALSE}
sumeau <- read.csv("https://www.data.gouv.fr/fr/datasets/r/2963ccb5-344d-4978-bdd3-08aaf9efe514",
                   sep = ";", dec=",")

library(reshape2)
recent_sumeau = tail(sumeau, 30)
molted=melt(recent_sumeau, id.vars=c("semaine"))
names(molted)=c("semaine", "station", "value")

molted=melt(sumeau, id.vars=c("semaine"))
names(molted)=c("semaine", "station", "value")

# create a color palette :
# cols = rev(brewer.pal(3, "PRGn")) #c("blue","orange","black")
# cols = c("grey98","#ffd288" , "#ff885f")
cols = c("grey98","#ffd288" , "#f7551e")
palette(cols)


#plot all the stations :
plotallstations <- lapply(c(1:45,47:55), function(i){
	dt=molted[molted$station==names(summary(as.factor(molted$station)))[i],]
	SUM=summary(dt$value)
	
	dt$riskestimate=dt$value # add a nez column
	# replace the risk estimate by 1/2/3
	dt[!is.na(dt$value) & dt$value>=SUM["3rd Qu."],]$riskestimate <- 3
	dt[!is.na(dt$value) &dt$value>SUM["1st Qu."]&dt$value<SUM["3rd Qu."],]$riskestimate <- 2
	dt[!is.na(dt$value) &dt$value<=SUM["1st Qu."],]$riskestimate <- 1
	dt=tail(dt, 30)
	
par(mar=c(4,5,2,1),
		yaxs="i")

dt$semaine1 = gsub("S","W", dt$semaine)
dt$semaine1 = paste(dt$semaine1, "-1", sep="")
#ISOweek::ISOweek2date(dt$semaine1)
#format(ISOweek::ISOweek2date(dt$semaine1), "%Y Week %W")
#format(ISOweek::ISOweek2date(dt$semaine1), "%W")

plot(dt$value~ISOweek::ISOweek2date(dt$semaine1), 
		 pch=21, bg=as.factor(dt$riskestimate), type="b",
		 bty="l", xaxt="n",
		 cex=2, cex.lab=1.4, cex.axis=1.2,
		 ylim=c(0, max(dt$value, na.rm=T)+0.1*max(dt$value, na.rm=T)),
		 xlab="Semaines (2024-2025)", 
		 ylab = "Concentration relative en SARS-CoV2",
		 main=gsub("\\."," ", dt$station[1]))
axis(side=1, at=ISOweek::ISOweek2date(dt$semaine1),
		 gsub("2024|2025","",
		 				 gsub("-S","", dt$semaine)))
})


```


Classement des circulations par ville :

```{r, echo=FALSE}

# PROBLEM = no data for 2025-S02 STEU.DE..BREST..ZONE.PORTUAIRE. ???

newdataset <- lapply(c(1:45,47:55), function(i){   # 47:55), function(i){
	dt=molted[molted$station==names(summary(as.factor(molted$station)))[i],]
	SUM=summary(dt$value)
	
	dt$riskestimate=dt$value # add a nez column
	# replace the risk estimate by 1/2/3
	dt[!is.na(dt$value) & dt$value>=SUM["3rd Qu."],]$riskestimate <- 3
	dt[!is.na(dt$value) &dt$value>SUM["1st Qu."]&dt$value<SUM["3rd Qu."],]$riskestimate <- 2
	dt[!is.na(dt$value) &dt$value<=SUM["1st Qu."],]$riskestimate <- 1
	dt_end=tail(dt, 1)
	#print(dt_end)
	if(isTRUE(dt_end$riskestimate == 1)==TRUE) {print(paste(dt_end$station, ": ~ circulation relativement faible"))}
		if(isTRUE(dt_end$riskestimate == 2)==TRUE) {print(paste(dt_end$station, ":  + circulation moyenne à forte"))}
	 		if(isTRUE(dt_end$riskestimate == 3)==TRUE) {print(paste(dt_end$station, "+++++++ circulation très forte "))}
	})

	
```